臺灣橋頭地方法院民事判決
111年度橋簡字第97號
原      告  馬春惠  
兼上一人
訴訟代理人  楊博涵  
被      告  謝穎騰  

訴訟代理人  朱芬    
上列當事人間請求損害賠償事件，本院於民國111年8月2日言詞
辯論終結，判決如下：
    主  文
原告之訴及假執行之聲請均駁回。
訴訟費用由原告負擔。
    事實及理由
壹、程序事項
一、按簡易訴訟之訴狀送達後，原告不得將原訴變更或追加他訴
    ，但擴張或減縮應受判決事項之聲明者，不在此限；被告於
    訴之變更或追加無異議，而為本案之言詞辯論者，視為同意
    變更或追加，民事訴訟法第436 條第2 項、第255 條第1 項
    但書第3 款、第255 條第2 項分別定有明文。查本件原告原
    起訴請求：㈠被告應連帶給付原告新臺幣（下同）314,500元
    ，及自起訴狀繕本送達翌日起至清償日止，按週年利率5％計
    算之利息；㈡請求被告修繕；㈢願供擔保請准宣告假執行。，
    嗣於訴訟繫屬中，迭次變更訴之聲明，最終以書狀陳述其訴
    之聲明為：㈠被告應給付原告馬春惠100,000元，及自起訴狀
    繕本送達翌日起至清償日止，按週年利率5％計算之利息；㈡
    被告應給付原告楊博涵200,000元，及自起訴狀繕本送達翌
    日起至清償日止，按週年利率5％計算之利息；㈢願供擔保請
    准宣告假執行，被告並於111年8 月2日到庭為本案之言詞辯
    論等情，有該言詞辯論筆錄在卷可佐（本院卷第311至316 
    頁），是考其上開所為訴之追加及變更均與前開規定相符，
    應予准許。
二、次按簡易訴訟程序之原告於判決確定前，得撤回訴之全部或
    一部。但被告已為本案之言詞辯論者，應得其同意；訴之撤
    回，被告於期日到場，未為同意與否之表示者，自該期日起
    ；其未於期日到場或係以書狀撤回者，自前項筆錄或撤回書
    狀送達之日起，10日內未提出異議者，視為同意撤回，民法
    第436 條第2 項及第262 條第1 項、第4 項分別定有明文。
    查原告原起訴主張門牌號碼高雄市○○區○○○路000號5樓之1房
    屋（下稱系爭被告房屋）漏水，導致原告所有之同棟4樓之1
    房屋（系爭原告房屋）天花板等處滲水，要求被告應予修繕
    ，嗣於本件審理中撤回其前揭部分，而被告並於111年8 月2
    日到庭為本案之言詞辯論等情，有該言詞辯論筆錄在卷可佐
    （本院卷第311至316 頁），依上開規定，自應視為同意撤
    回，則原告上開所為訴之一部撤回，亦應准許。
貳、實體事項　　
一、原告主張：原告馬春惠為系爭原告房屋之所有權人，原告楊
    博涵則為其配偶，同住於系爭原告房屋內，被告為系爭被告
    房屋之所有權人，兩造均為高雄傑座社區大樓（下稱系爭大
    樓）之住戶。原告於民國110年3月間某日日發現系爭原告房
    屋玄關、用餐區天花板出現滲水、壁癌情形（下稱系爭漏水
    事件），經原告、系爭大樓保全主任劉光雄會同富仕興工程
    行負責人楊春華勘查，發現是系爭被告房屋主臥室浴室之地
    板漏水，才導致系爭原告房屋天花板滲水。後來原告於110
    年4月1日請菉竹企業自系爭原告房屋內進行修繕，才未再繼
    續滲水。因系爭漏水事件，嚴重侵害原告2人之身體健康、
    居住安寧與安全，且被告消極地不出面處理，歷經多次調解
    拒不出席，也不同意原告請專業人員進入被告屋內查看，導
    致原告耗費許多時間、心力，造成其等精神上受有莫大痛苦
    ，爰請求被告應分別賠償10萬元、20萬元精神慰撫金。故依
    侵權行為之法律關係，提起本件訴訟等語，並聲明：如變更
    後之聲明所示。
二、被告則以：依據原告所提之證據，不足以證明系爭被告房屋
    內漏水，導致系爭原告房屋天花板滲水，被告毋庸賠償等語
    ，資為抗辯，並聲明：原告之訴駁回。
三、本院得心證之理由
  ㈠因故意或過失，不法侵害他人之權利者，負損害賠償責任；
    土地上之建築物或其他工作物所致他人權利之損害，由工作
    物之所有人負賠償責任。但其對於設置或保管並無欠缺，或
    損害非因設置或保管有欠缺，或於防止損害之發生，已盡相
    當之注意者，不在此限，民法第184 條第1 項前段、第191
    條第1 項分別定有明文。經查，系爭原告房屋天花板滲水係
    肇因於系爭被告房屋乙情，有證人劉光雄到庭具結證稱：我
    因系爭漏水事件到系爭原告房屋、系爭被告房屋各查看過1
    次，因為富仕興工程行負責人楊春華和系爭大樓合作已久，
    我就和楊春華一同到場查看。楊春華看過之後說是系爭被告
    主臥室內浴室地板漏水，才導致系爭原告房屋天花板滲水等
    語（本院卷第228至229頁）、證人楊春華於到庭具結證稱：
    我確實有與劉光雄一同到現場看過等語（本院卷第222頁）
    明確在卷，本院審酌證人楊春華既然為系爭大樓之合作廠商
    ，應熟知大樓內之平面及內部管線配置，綜合現場情狀、過
    往經驗及專業判斷，而找出漏水原因，且證人劉光雄為系爭
    大樓之管理部主任，兩造均為系爭大樓之所有權人及住戶，
    證人劉光雄自無偏頗任一方之理，依證人楊春華現場檢視，
    由一般水電工程經驗及判斷認定前開結論，應堪採信。復佐
    以原告提出之系爭原告房屋天花板滲水照片等件（本院卷第
    61至65頁），故原告主張系爭原告房屋天花板滲水，係可歸
    責於系爭被告房屋主臥內浴室地板所致，應堪採信。
  ㈡按不法侵害他人之身體、健康、名譽、自由、信用、隱私、
    貞操，或不法侵害其他人格法益而情節重大者，被害人雖非
    財產上之損害，亦得請求賠償相當之金額，民法第195條第1
    項規定前段固定有明文。然查，原告主張其等因系爭漏水事
    件精神上受有極大痛苦，為此請求精神慰撫金，雖提出屋內
    照片、原告楊博涵之精神科診所診斷證明書等件為證。然據
    原告楊博涵於本院審理中陳稱：於110年3月間發現屋內天花
    板滲水，於同年4月1日請菉竹企業修繕後，即未再滲水等語
    （本院卷第314頁），可見原告適時處理後，屋內滲水情況
    已獲得改善，而未繼續惡化。參諸原告楊博涵所提出診斷證
    明書之日期為110年5月7日至111年1月10日，症狀為「焦慮
    、失眠」，既係發生在滲水情形改善之後，自無從完全歸因
    於系爭漏水事件所造成。縱如原告所主張部分歸因於被告態
    度消極，拒不出面，原告為了協調處理漏水修繕事宜所生之
    結果，但與系爭被告房屋漏水而構成之本件侵權行為本身尚
    無直接因果關係，且處理過程中縱耗費時日、精神，亦屬兩
    造正當法律權利之主張。故依原告所提證據資料，尚難認被
    告侵害其等居家生活已達情節重大，則原告馬春惠、楊博涵
    請求被告賠償精神慰撫金10萬元、20萬元，為無理由，均應
    予駁回。
四、綜上所述，原告請求被告賠償精神慰撫金，即屬無據，應予
    駁回。又原告之訴既經駁回，其假執行之聲請亦失所依附，
    併予駁回。
五、本件事證已臻明確，兩造其餘主張與攻擊防禦方法及所提證
    據，經審酌後認與本件判決之結果不生影響，爰不另逐一論
    述，併此敘明。
六、訴訟費用負擔之依據：民事訴訟法第78條。　　　　
中　　華　　民　　國　　111 　年　　8 　　月　　19　　日
    　　　　　　　橋頭簡易庭　法　　　官  郭育秀
以上正本係照原本作成。
如不服本判決，應於送達後20日內，向本院提出上訴狀並表明上
訴理由，如於本判決宣示後送達前提起上訴者，應於判決送達後
20日內補提上訴理由書（須附繕本）。
中　　華　　民　　國　　111 　年　　8 　　月　　22　　日
      　　　　　　　　　　　　書　記　官  塗蕙如